臺灣高雄地方法院刑事判決　　　　　　　92年度訴字第2900號
公　訴　人　臺灣高雄地方法院檢察署檢察官
被　　　告　甲○○　男　39歲.
公設辯護人　乙○○
上列被告因強盜等案件，經檢察官提起公訴（92年度偵字第1888
2 號），本院判決如下：
    主  文
甲○○傷害人之身體，處拘役伍拾日，如易科罰金，以佰元折
算壹日。
    事  實
一、甲○○於民國（下同）九十二年九月十二日下午一時三十分
    許，在高雄市立文化中心東側內，因懷疑丁○○、戊○○取
    走其假髮，因而心生不滿，竟基於傷害之犯意，徒手握拳毆
    打丁○○之下巴及頭部等部位多下，戊○○見狀趨前勸架，
    亦遭甲○○徒手毆打頭部及臉部等部位多下，致丁○○受有
    左顏面皮下瘀血7X3 公分、左聶側皮下血腫3X5 公分等傷害
    ；戊○○受有右上額皮下瘀血4X2 公分、右顏面皮下瘀血
    6X4 公分、右後枕部皮下瘀血3X2 公分、右手前臂皮下瘀血
    5X4 公分等傷害。嗣為警於九十二年九月十三日晚上八時三
    十五分許，在高雄市中正文化中心東側涼亭查獲。
二、案經丁○○、戊○○訴由高雄市政府警察局苓雅分局移送台
    灣高雄地方法院檢察署檢察官偵查起訴。
    理  由
一、有關證據能力部分：本件告訴人二人於警訊之陳述為被告以
    外之人於審判外之言詞陳述，除法律有別規定外，不得作為
    證據，此刑事訴訟法第一百五十九條第一項定有明文。經查
    ，本件上開告訴人二人並未於審判中到庭陳述，且於本院審
    理中固因所在不明無法傳喚到場接受詰問，惟並未經證明具
    有可信之特別情形，又被告於審判程序中亦不同意將其作為
    證據，因而本院認為本件告訴人二人於審判外之陳述與刑事
    訴訟法第一百五十九條之二、第一百五十九條之三及第一百
    五十九條之五等就傳聞證據所為之例外規定要件不符，爰認
    該部分之證據尚屬無證據能力，不得作為本件之證據，併此
    先予敘明。
二、上開犯罪事實業據被告甲○○於警訊、偵查及本院審理中坦
    承不諱，核與證人即告訴人丁○○於偵查中所證述之情節相
    符，且有告訴人丁○○、戊○○二人受傷之診斷證明書各一
    紙在卷可查，罪證明確，被告犯行堪以認定。
三、核被告所為，係犯刑法第二百七十七條第一項之傷害罪。被
    告以一行為同時毆打告訴人二人，係一行為觸犯二罪名，為
    想像競合犯，應從一重論處。審酌被告因細故即動手毆打告
    訴人二人，被告曾於九十二年因傷害案件經法院判處拘役三
    十日，如易科罰金以三百元折算一日確定，並於九十二年十
    二月三日執行完畢，有其台灣高等法院被告全國前案紀錄表
    一份在卷可查，復犯本件之罪，告訴人二人所受傷害之情形
    尚非嚴重，被告犯後坦承犯行態度尚稱良好等一切情狀，量
    處如主文所示之刑，並諭知易科罰金之折算標準。
四、本件公訴意旨另認被告甲○○意圖為自己不法之所有，於九
    十二年九月十二日下午一時三十分許，在高雄市立文化中心
    東側內，因向丁○○借用其所騎乘之車牌號碼VXX-668 號機
    車遭拒，心生不滿，竟另基於強盜之犯意，喝令告訴人丁○○將上開機車之鑰匙交出，告訴人丁○○不從，被告即以上
    開毆打之方式至其不抗拒後，強行自告訴人丁○○手中取走
    上開機車鑰匙後，並發動上開機車離去。嗣為警於九十二年
    九月十三日晚上八時三十五分許，在高雄市中正文化中心東
    側涼亭查獲被告及上開機車，因認被告另涉有強盜之罪嫌等
    語。惟按犯罪事實應依證據認定之，無證據不得推定其犯罪
    事實。不能證明被告犯罪者，應諭知無罪之判決，刑事訴訟
    法第一百五十四條第二項、第三百零一條第一項分別定有明
    文。又按事實之認定，應憑證據，如未能發現相當確實證據
    ，或證據不足以證明，自不能以推測或擬制之方法，以為裁
    判之基礎。又認定犯罪事實所憑之證據，雖不以直接證據為
    限，間接證據亦包括在內，然而，無論直接或間接證據，其
    為訴訟上之證明，須達於通常一般人均不致有所懷疑，而得
    確信其為真實之程度者，始得據為有罪之認定，倘其證明尚
    未達到此一程度，而有合理懷疑之存在時，即無從為有罪之
    認定，最高法院著有四十年臺上字第八六號、七十六年臺上
    字第四九八六號判例可資參照。本件被告堅決否認有何強盜
    告訴人丁○○機車之犯行，辯稱上開機車係伊向告訴人丁○○所借用等語，經查，本件公訴意旨認被告涉有強盜之罪嫌
    ，無非以證人即告訴人丁○○於偵查中之證述及被告於上開
    地點被查獲持有上開機車，為其論據，惟查（一）本件被告
    於警訊、偵查及審理中均否認有強盜機車之犯行，供述機車
    係向告訴人丁○○所借用等語，其所述尚屬一致，（二）又
    告訴人之告訴，係以使被告受刑事訴追為目的，是其陳述是
    否與事實相符，仍應調查其他證據以資審認，其陳述如無瑕
    疵且就他方面調查又與事實相符，固足採為科刑之基礎，倘
    其陳述尚有瑕疵，在未究明前，遽採為論罪科刑之根據，難
    謂適法（最高法院五十二年台上字第一三○○號、六十一年
    度台上字第三○九九號判例可供參照），本件證人即告訴人
    丁○○固於偵查中證述被告強盜其機車之犯行，惟其於偵查
    中復證稱被告於九十二年九月八日或九日曾借機車予被告使
    用等語（見偵卷第二七頁），顯見被告與告訴人丁○○原即
    相識，且告訴人丁○○亦曾同意借用機車予被告，可見二人
    原本應略有交情，被告所稱借用機車一事即非不可能，本件
    是否因被告有上開所述毆打證人即告訴人丁○○之情事，致
    其於偵查中挾怨誣指被告強盜其機車亦值斟酌，（三）復參
    之本件係警方經高雄市立文化中心其他之游民告知被告有上
    開傷害告訴人二人及及強盜告訴人丁○○機車一事後，主動
    訊問告訴人二人後查獲被告，在被告身上查獲機車鑰匙後，
    經被告帶領至上開地點查獲上開機車，並非告訴人丁○○主
    動報警處理，此業據證人即處理本案之警員丙○○於本院審
    理中到庭證述明確（見本院九十四年三月二十一日審判筆錄
    ），如證人即告訴人丁○○確遭被告強盜機車，以其與被告
    相識之情形，應會主動報案，惟證人即告訴人丁○○卻於警
    方獲知後主動向其查詢，始告訴警方其遭強盜機車，與一般
    常情有所出入；（四）況本件機車查獲之地點，係在高雄市
    立文化中心東側涼亭與證人即告訴人丁○○所指稱遭被告強
    盜機車之地點相距約二十公尺，此亦經上開證人丙○○於本
    審理中證述明確（見本院九十四年三月二十一日審判筆錄）
    ，如被告確有強盜上開機車，其應不致繼續公然在上開強盜
    之地點使用上開機車；綜上所述，本件尚難僅以證人即告訴
    人丁○○於偵查中之指訴即逕認被告有上開強盜機車之犯行
    ；此外復查無其他積極證據，足認被告有何公訴人所指之強
    盜機車之犯行，核之上開法條及判例之意旨，本件被告此部
    分之犯罪尚屬不能證明，惟公訴意旨認此部分之犯行，與上
    開傷害有罪部分，有牽連犯之裁判上一罪之關係，爰不另為
    無罪之諭知。
據上論斷，應依刑事訴訟法第299 條第1 項前段、刑法第277 條
第1 項、第55條、第41條第1 項前段，罰金罰鍰提高標準條例第
1 條前段、第2 條，判決如主文。
中　　華　　民　　國　　94　　年　　4 　　月　　18　　日
                  刑事第六庭    審判長法　官  蔡國卿
                                      法  官  楊筑婷
                                      法  官  林俊寬
以上證明與原本無異。
如不服本判決，應於判決送達後10日內，向本院提出上訴狀。
中　　華　　民　　國　　94　　年　　4 　　月　　18　　日
                                      書記官  蔡淑貞
